【裁判字號】    90,易,1157
【裁判日期】    900525
【裁判案由】    恐嚇
【裁判全文】
臺灣臺中地方法院刑事判決                          九十年度易字第一一五七號
    公  訴  人  臺灣臺中地方法院檢察署檢察官
    被      告  丙○○
右列被告因恐嚇案件，經檢察官提起公訴（八十九年度偵字第一九一六六號），本院
判決如左：
    主  文
丙○○以加害生命、財產之事，恐嚇他人致生危害於安全，處拘役伍拾日，如易科罰
金，以參佰元折算壹日。
    事  實
一、丙○○於民國八十七年間曾向甲○○分租房屋而居住在徐女位於臺中縣太平市○
    ○路七十三號家中，詎因追求甲○○不成，遂於同年年底搬離徐女家，其後仍心
    有未甘，竟基於恐嚇之故意，於八十八年三月間某日，以電話騷擾甲○○，並以
    加害甲○○全家生命、財產之事，向甲○○恐嚇稱：我會去妳家，我會向街坊鄰
    居說有人要向妳丟汽油彈，讓警察趕來妳家，會讓街坊鄰居知道是什麼人要對妳
    這樣，向街坊鄰居說妳做什麼事，有人要對妳丟汽油彈，和他什麼關係，人（鄰
    居）就會嚇的要死，燒整排（房子），讓妳嚇的要死，我若真的丟，我會來投案
    ，我自己會負責，‧‧‧，準備好等我來報仇，妳要煩腦，‧‧‧，妳可能沒看
    過槍的樣子，我現在去妳家，‧‧‧，我再跟妳鄰居說，我要來向妳（家）丟汽
    油彈，‧‧‧，『幹妳娘』，鬧給妳（全家）雞犬不寧等語，使甲○○心生畏懼
    ，致生危害於甲○○之安全。
二、案經甲○○訴請臺灣臺中地方法院檢察署檢察官偵查起訴。
    理  由
一、訊據被告丙○○固坦承曾於八十八年三月間打電話到甲○○家中，惟矢口否認右
    揭恐嚇犯行，辯稱：伊當時因喝醉酒有說一些氣話，但說些什麼已忘記云云。經
    查，右揭犯罪事實，業經被害人甲○○於偵查及本院審理中指述：被告於八十八
    年三月間打電話給我，說要到我家放火、丟汽油彈，讓鄰居感到害怕，讓鄰居知
    道我和他的關係，並且說要燒掉整排房子，我聽了會害怕等語，證人乙○○於本
    院審理中亦證稱：被告於八十八年三月間打電話到我家，因他之前就有打過電話
    ，我一聽到是他，就到樓上接聽，當時我女兒在樓下接聽，我臨時將電話內容錄
    音下來，被告在電話中說要在我家丟汽油彈，要燒掉整排房子，讓鄰居害怕，並
    讓大家知道我女兒和他的關係，我當時聽了也很害怕等語，復有錄音帶一捲及錄
    音譯文一份在卷可稽，參以被告並不否認錄音帶內之聲音為其所有，是被告確有
    恐嚇之犯行甚明，所辯顯係卸責之詞，不足採信。事證明確，被告犯行洵堪認定
    。
二、核被告所為，係犯刑法第三百零五條之恐嚇危害安全罪。爰審酌被告並無前科，
    有臺灣臺中地方法院檢察署刑案資料查註紀錄表可按，其犯罪之動機、目的、方
    法，所生之危害及犯後態度等一切情狀，量處如主文所示之刑，並諭知易科罰金
    之折算標準（被告行為後，刑法第四十一條業經總統於九十年一月十日修正公布
    ，並於同年月十二日生效，爰依修正後刑法第四十一條第一項前段為此諭知，附
    此敘明），以資懲儆。
據上論斷，應依刑事訴訟法第二百九十九條第一項前段，著作權法第九十三條第三款
、第八十七條第二款，刑法第十一條前段、第二條第一項前段、第五十六條、第四十
一條第一項前段（修正後）、第三十八條第一項第二款，罰金罰鍰提高標準條例第二
條，判決如主文。
據上論斷，應依刑事訴訟法第二百九十九條第一項前段，刑法第二條第一項前段、第
三百零五條、第四十一條第一項前段（修正後），罰金罰鍰提高標準條例第一條前段
、第二條，判決如主文。
本案經檢察官張溢金到庭執行職務
中      華      民      國        九十      年      五    月    二十五  日
                                    臺灣臺中地方法院刑事第四庭
                                        法  官  卓  進  仕
右正本證明與原本無異。
如不服本判決，應於判決送達後十日內向本院提出上訴狀，上訴於臺灣高等法院臺中
分院（須附繕本）。
                                        書記官
中      華      民      國        九十      年      五    月    二十五  日
附錄本判決論罪科刑之法條：
刑法第三百零五條
以加害生命、身體、自由、名譽、財產之事，恐嚇他人致生危害於安全者，處二年以
下有期徒刑、拘役或三百元以下罰金。


司法院資訊處製作；財團法人民間司法改革基金會備份。
